# 请教，同一控制追溯分红时，所有者权益变动的列示字在股东投入还是利润分配

提问人：FreeSoulTimo 时间：2021-03-24 13:33:02
陈版，好。求助同控追溯的权益表列示的问题。 2020 年A公司同控获得甲公司90%的股权， 2019 年甲公司分红 100 万元。请问，在同控追溯A公司2019 年的所有者权益变动表的时候，该分红款的列示情况：
1/ 方案一：按90%/10%，计算归母和归少的利润分配。归少部分100×10%在权益变动表中的对少数股东的利润分配。同时，在追溯合并现金流表时候，因为 100 万全部是支付给原股东的，所以子公司支付给少数股东股利为 100 万。以上会形成权益变动表和合并现金流量表的差异；
2/ 方案二：权益变动表中，对少数股东分红填写 100 万，同时在权益变动表中少数股东投入填写-90万。如此，权益变动表与现金流量表核对一致。

回答人：chenyiwei
应采用你所说的方案一。为了解决你所说的现金流问题，在追溯合并现金流量表时，其中的 90 万元列为“分配利润、股利和偿付利息支付的现金”但不是“子公司支付给少数股东股利”。“子公司支付给少数股东股利”只有 10 万元。